臺灣臺中地方法院民事判決
111年度再易字第21號
再審原告    趙深漢  
再審被告    財政部國有財產署中區分署

法定代理人  趙子賢  
上列當事人間請求補償金事件，再審原告對於本院民國111年8月
12日111年度簡上字第21號確定判決提起再審之訴，本院判決如
下：
    主      文
再審之訴駁回。
再審訴訟費用由再審原告負擔。
    事實及理由
一、按再審之訴，應於30日之不變期間內提起；前項期間，自判
    決確定時起算，判決於送達前確定者，自送達時起算；其再
    審之理由發生或知悉在後者，均自知悉時起算，民事訴訟法
    第500條第1項、第2項分別定有明文。本件再審原告對於民
    國111年8月12日本院民事庭所為111年度簡上字第21號第二
    審確定判決（下稱原確定判決）提起再審之訴，因原確定判
    決係不得上訴第三審法院之事件，於宣示時即確定，而原確
    定判決於111年8月17日合法送達再審原告，有送達證書1件
    在卷可憑(參見原審簡上卷第713頁)，此經本院依職權調取
    上開民事卷宗查明屬實。是再審原告於111年8月26日具狀提
    起本件再審之訴，未逾上開30日之法定不變期間，先予敘明
    。
二、再審意旨略以：再審原告於原確定判決上訴時即主張本案屬
    法律的競合事件，應優先適用國有財產法（即辦理國有財產
    法第52條之2讓受案件注意事項），屬特別法規定，不適用
    國有非公用不動產被占用處理要點及民法第179條規定，原
    確定判決隻字未提本案屬法律的競合案件，其判決當然違背
    法令，爰依民事訴訟法第496條第1項第1款規定（再審原告
    提出之「行政訴訟再審之訴狀」固記載提起再審之訴之依據
    為「行政訴訟法第273條第1項第1款」，惟本件為民事事件
    ，核其真意應為適用條文內容相同之民事訴訟法第496條第1
    項第1款，爰逕予更正如上）提起本件再審之訴等語。
三、按有民事訴訟法第496條第1項各款情形之一者，得以再審之
    訴對於確定終局判決聲明不服。但當事人已依上訴主張其事
    由或知其事由而不為主張者，不在此限，民事訴訟法第496
    條第1項定有明文。是上開各款得為再審理由之情形，如當
    事人在前訴訟程序已依上訴主張，而經上訴審法院駁斥其主
    張者，即不得再以之為再審理由。次按再審之訴顯無再審理
    由者，得不經言詞辯論，以判決駁回之，民事訴訟法第502
    條第2項定有明文。而所謂「顯無再審理由」，係指針對再
    審原告所主張之再審原因，無須另經調查辯論，即可判定其
    不足以動搖原確定判決所為判斷結果而言。
四、經查，再審原告（即原確定判決之上訴人）於原確定判決第
    二審言詞辯論時稱：上訴理由係因為第一審對於我所講的法
    律見解隻字不提，本案是屬於法律競合，因此本案應優先適
    用國有財產法52條之2，而不是適用國有非公用不動產被占
    用處理要點及民法第179條規定等語（見原確定判決簡上卷
    第618頁），且再審原告於本件再審之訴狀中亦自陳上開再
    審理由已於111年7月15日上訴狀中主張之（見再易卷第15頁
    ），顯見其於原確定判決上訴時所主張之事由，與其本件聲
    請再審所主張之事由相同，上開事由既經再審原告於原確定
    判決上訴時主張，原確定判決亦已說明再審原告主張其依國
    有財產法第52條之2規定申請價購系爭755之2地號土地為有
    權占有等情為無理由（見原確定判決三㈠⒈部分），依前揭規
    定，即不得再以之為再審之理由，再審原告提起本件再審之
    訴顯無理由，爰不經言詞辯論，逕以判決駁回之。
五、據上論結，依民事訴訟法第502條第2項、第78條規定，判決
    如主文。
中　　華　　民　　國　　111 　年　　9 　　月　　22　　日
                  民事第五庭  審判長法  官  陳文爵
                                    法  官  施懷閔
                                    法　官  陳昱翔
以上正本係照原本作成。
不得上訴。
中　　華　　民　　國　　111 　年　　9 　　月　　22　　日
                                    書記官  張卉庭